【裁判字號】    99,台上,330
【裁判日期】    990121
【裁判案由】    違反槍砲彈藥刀械管制條例
【裁判全文】
最高法院刑事判決              九十九年度台上字第三三０號
上  訴  人  甲○○
選任辯護人  林益輝律師
上列上訴人因違反槍砲彈藥刀械管制條例案件，不服台灣高等法
院台中分院中華民國九十六年十二月二十七日第二審更審判決（
九十六年度上更(一)字第三四０號，起訴案號：台灣南投地方法院
檢察署九十二年度偵字第四四五七、四五五三號，九十三年度偵
字第六八號），提起上訴，本院判決如下：
    主  文
上訴駁回。
    理  由
按刑事訴訟法第三百七十七條規定，上訴於第三審法院，非以判
決違背法令為理由，不得為之。是提起第三審上訴，應以原判決
違背法令為理由，係屬法定要件。如果上訴理由書狀並未依據卷
內訴訟資料，具體指摘原判決不適用何種法則或如何適用不當，
或所指摘原判決違法情事，顯與法律規定得為第三審上訴理由之
違法情形，不相適合時，均應認其上訴為違背法律上之程式，予
以駁回。本件原判決綜合卷內證據資料，認定上訴人甲○○有其
事實欄所載之犯行，已詳所憑之證據與認定之理由，就上訴人
辯稱：第一審法院法官核准搜索之十個地點均未查獲槍、彈，是
伊主動將槍、彈交出去，應符合自首要件，請依槍砲彈藥刀械管
制條例第十八條第一項規定免除其刑云云，認不足採信，於理由
內予以指駁、說明甚詳。因而撤銷第一審之科刑判決，改判依想
像競合犯關係從一重仍論處上訴人未經許可，寄藏衝鋒槍（累犯
）罪刑。從形式上觀察，並無足以影響判決結果之違法情形存在
。上訴意旨略稱：原審未調查秘密證人A1所指持有槍、彈，綽號
為「阿廉」之男子是否即上訴人、上訴人曾否住過台中市○○街
、於民國九十二年十月二十二日與「阿標」以0000000000號行動
電話通話者是否為上訴人，遽認A1檢舉之對象即上訴人，而不適
用自首規定減輕或免除上訴人之刑，有判決理由不備及應於審判
期日調查之證據，未予調查之違法云云。惟原判決理由就檢察官
與警員如何認定A1檢舉持有槍、彈之「阿廉」即上訴人，而對上
訴人非法持有槍、彈產生合理懷疑，進而實施偵查作為後，上訴
人始帶領警員起出其藏放之槍、彈，與自首要件不合等情，已詳
加論、說明。所為論斷，核無違背客觀存在之經驗法則與論理
法則，自屬原審採證、認事之適法職權行使，不容任意指摘為違
法。又上訴人於原審並未請求調查九十二年十月二十二日與「阿
標」以0000000000號電話通話之人為何人，原審於審判期日訊問
上訴人尚有何證據提出或請求調查，上訴人答稱：沒有，亦有審
判筆錄在卷可稽。其於上訴本院始指摘原審未加調查，顯非依據
卷內訴訟資料指摘，即非適法之第三審上訴理由。其餘上訴意旨
，就原審採證、認事之適法職權行使及已詳加說明之事項，恣意
爭辯，難謂為適法之第三審上訴理由。應認其上訴違背法律上之
程式，予以駁回。
據上論結，應依刑事訴訟法第三百九十五條前段，判決如主文。
中    華    民    國  九十九  年    一    月  二十一  日
                      最高法院刑事第十三庭
                          審判長法官  賴  忠  星
                                法官  呂  丹  玉
                                法官  吳      燦
                                法官  蔡  名  曜
                                法官  葉  麗  霞
      本件正本證明與原本無異
                                      書  記  官
中    華    民    國  九十九  年    一    月  二十五  日
                                                      Q

司法院資訊處製作；財團法人民間司法改革基金會備份。
